臺灣臺南地方法院刑事判決　
111年度訴字第489號
公  訴  人  臺灣臺南地方檢察署檢察官
被      告  劉子豪


上列被告因傷害案件，經檢察官提起公訴（111年度偵字第2911
號、111年度偵字第6641號），本院判決如下：
    主  文
本件公訴不受理。
    理  由
一、公訴意旨詳如起訴書犯罪事實欄一之記載（如附件）。
二、按告訴乃論之罪，告訴人於第一審辯論終結前，得撤回其告
    訴；告訴乃論之罪，其告訴經撤回者，應諭知不受理之判決
    ，並得不經言詞辯論為之，刑事訴訟法第238條第1項、第30
    3條第3款、第307條分別定有明文。
三、被告劉子豪因傷害案件，經檢察官提起公訴，認被告劉子豪
    係犯刑法第277條第1項之傷害罪，依同法第287條前段規定
    ，須告訴乃論。茲因被告劉子豪與告訴人王佐彥就傷害部分
    達成和解，告訴人王佐彥具狀撤回傷害部分之刑事告訴，有
    本院調解筆錄、刑事撤回告訴狀附卷可稽（見本院卷第37、
    39頁）。揆諸上開說明，爰不經言詞辯論，逕為不受理判決
    之諭知。至同案被告王佐彥被訴部分，由本院另行審結，附
    此敘明。
四、依刑事訴訟法第303條第3款、第307條，判決如主文。
中　　華　　民　　國　　111 　年　　6 　　月　　7 　　日
                  刑事第七庭  審判長法　官　黃琴媛
                                    法  官　吳彥慧
                                    法  官　孫淑玉
以上正本證明與原本無異。
如不服本判決應於收受本判決後20日內向本院提出上訴書狀，並
應敘述具體理由。其未敘述上訴理由者，應於上訴期間屆滿後20
日內向本院補提理由書狀（均須按他造當事人之人數附繕本）「
切勿逕送上級法院」。 
　　　　　　　　　　　　　　　　　  書記官　洪千棻
中　　華　　民　　國　　111 　年　　6 　　月　　8 　　日

【附件】
臺灣臺南地方檢察署檢察官起訴書
                                     111年度偵字第2911號
                                     111年度偵字第6641號
　　被　　　告　王佐彥　男　39歲（民國00年0月00日生）
　　　　　　　　　　　　住臺南市○○區○○街00號
　　　　　　　　　　　　國民身分證統一編號：Z000000000號
                劉子豪　男　26歲（民國00年0月0日生）
　　　　　　　　    　　住屏東縣○○市○○街000號
　　　　　　　　    　　國民身分證統一編號：Z000000000號
上列被告等因傷害等案件，已經偵查終結，認應該提起公訴，茲
將犯罪事實及證據並所犯法條分敘如下：
　　　　犯罪事實
一、王佐彥、劉子豪係砂石車同事，彼此常有嫌隙。於民國110
    年12月28日14時30分許，在臺南市○區○○路00號前，王佐彥
    、劉子豪因故起爭執，詎王佐彥竟基於強制、傷害之犯意，
    駕駛其自小客車停放在劉子豪所駕駛之自大貨車左前方，企
    圖阻止劉子豪駕車離去，並下車持辣椒水噴向坐在自大貨車
    駕駛座之劉子豪，及開啟車門與劉子豪發生拉扯。劉子豪因
    此心生不滿，亦基於傷害之犯意，隨即下車與王佐彥扭打數
    分鐘，造成劉子豪受有頭部、臉部、左胸部、手肘、膝部、
    右手部擦挫傷、臉部灼傷等傷害，王佐彥受有頭部、左手、
    左腳多處擦挫傷等傷害。
二、待劉子豪進入自大貨車內撥打電話報警、通知老闆之際，王
    佐彥另基於恐嚇、公然侮辱之之犯意，向劉子豪恫稱：「打
    完了沒、你不是說我台南沒人、你不下來、恁爸不放過你、
    車擋在前面、快點、還要打嗎、我在等你」（意指將繼續毆
    打劉子豪）等語，並以「幹你娘」辱罵劉子豪，致劉子豪心
    生畏懼並貶低劉子豪之人格名譽。
三、案經劉子豪訴由臺南市政府警察局第六分局移送、王佐彥告
    訴偵辦。
　　　　證據並所犯法條
一、證據清單及待證事實
編號 證據名稱 待證事實  1 被告兼告訴人劉子豪於警詢、偵查中之供述 被告王佐彥上開犯罪事實。   2 被告兼告訴人王佐彥於警詢、偵查中之供述 被告劉子豪上開犯罪事實。  3 現場監視器截圖照片、告訴人劉子豪提供之行車紀錄器光碟、截圖照片、警員黃柏翔製作之譯文資料、本署勘驗筆錄 被告王佐彥、劉子豪上開犯罪事實。  4 郭綜合醫院診斷證明書 告訴人劉子豪受有頭部、臉部、左胸部、手肘、膝部、右手部擦挫傷、臉部灼傷等傷害       5 台南市立醫院診斷證明書 告訴人王佐彥受有頭部、左手、左腳多處擦挫傷等傷害。 
二、核被告王佐彥所為，係犯刑法第277條第1項之傷害罪嫌、第
    304條第1項之強制罪嫌、第305條之恐嚇罪嫌、第309第1項
    之公然侮辱罪嫌。核被告劉子豪所為，係犯刑法第277條第1
    項之傷害罪嫌。被告王佐彥就犯罪事實欄一所為傷害、強制
    罪嫌，係以一行為觸犯上開2罪名，為想像競合犯，請依刑
    法第55條規定，從一重論以傷害罪嫌；就犯罪事實欄二所為
    恐嚇罪嫌、公然侮辱罪嫌，係另以一行為觸犯上開2罪名，
    為想像競合犯，請依刑法第55條規定，從一重論以恐嚇罪嫌
    。被告王佐彥就所犯傷害、恐嚇罪嫌，犯意各別、行為互殊
    ，請予分論併罰。　
三、依刑事訴訟法第251條第1項提起公訴。
　　此　致
臺灣臺南地方法院
中　　華　　民　　國　 111　　年　　4 　　月　　22　　日
　　　　　　　　　　　　　　　檢察官  郭  俊  男
本件證明與原本無異。
中　　華　　民　　國   111　  年  　4 　  月　  27    日
　　　　　　　　　　　　　　  書記官  林  子  敬
所犯法條：　
刑法第277條第1項
傷害人之身體或健康者，處 5 年以下有期徒刑、拘役或 50 萬
元以下罰金。
刑法第304條第1項
以強暴、脅迫使人行無義務之事或妨害人行使權利者，處 3 年
以下有期徒刑、拘役或 9 千元以下罰金。
刑法第305條
以加害生命、身體、自由、名譽、財產之事恐嚇他人，致生危害
於安全者，處 2 年以下有期徒刑、拘役或 9 千元以下罰金。
刑法第309第1項
公然侮辱人者，處拘役或 9 千元以下罰金。